臺灣板橋地方法院刑事判決　　　　　　　95年度易字第1824號
公　訴　人　臺灣板橋地方法院檢察署檢察官
被　　　告　丙○○
　　　　　　　　　　（現另案於臺灣臺北監獄執行中）
上列被告因竊盜等案件，經檢察官提起公訴（95年度偵字第
19402 號），被告於準備程序中就被訴事實為有罪之陳述，經合
議庭裁定由受命法官獨任進行簡式審判程序，判決如下：
    主  文
丙○○攜帶兇器竊盜，累犯，處有期徒刑玖月，扣案Ｔ字型螺絲
起子壹支沒收；又攜帶兇器竊盜，累犯，處有期徒刑玖月，扣案
Ｔ字型螺絲起子壹支沒收；又損壞他人之機車電門，足以生損害
於他人，累犯，處有期徒刑參月，扣案Ｔ字型螺絲起子壹支沒收
。應執行有期徒刑壹年捌月，扣案Ｔ字型螺絲起子壹支沒收。
    事  實
一、丙○○曾犯有藥事法、麻醉藥品管理條例罪、槍砲彈藥刀械
    管制條例罪等案件；嗣其於民國93年間犯有竊盜、槍砲彈藥
    刀械管制條例、侵占罪等案件，於93年6 月18日經台灣台北
    地方法院以93年度易字第294 號分別判處有期徒刑1 年4 月
    、拘役50日、罰金3000元，而於93年8 月16日判決確定；復
    於93年間因施用毒品案件，於93年10月28日經臺灣臺北地方
    法院以93年度簡字第1022號判決判處有期徒刑6 月，如易科
    罰金以3 佰元折算1 日，而於93年11月29日判決確定；上開
    有期徒刑二罪部分，經裁定定應執行刑為期徒刑1 年9 月確
    定；嗣經入監執行而於94年12月3 日縮刑期滿執行完畢（嗣
    於95年間另犯竊盜罪，經分別判處有期徒刑1 年、2 年確定
    ，於96年2 月15日入監，現正執行中）。詎其仍不知悔改，
    因欠缺交通工具，竟意圖為自己不法之所有，先於95年8 月
    8 日晚上11時許，在臺北縣新店市○○路56號前，持其所有
    客觀上足以對人之生命、身體、安全構成威脅，可供兇器使
    用之T 字型螺絲起子1 把，破壞乙○○所有之車牌號碼為
    GP-7315 號自用小客車車門門鎖（未喪失效用）後進入車內
    ，再以上開螺絲起子發動電門竊取車輛得手，隨後駕車逃逸
    ；隨後丙○○並將上開竊得車輛之車牌丟棄在臺北縣中和市
    ○○街109 巷49號旁山溝內，再將上開車輛駛至國道3 號公
    路，惟上開車輛行至國道3 號北上43公里100 公尺處時，因
    發生故障無法行駛，丙○○乃將該車輛棄置於路旁，隨後徒
    步離去。
二、又丙○○復意圖為自己不法之所有，於95年8 月9 日凌晨2
    時許，在臺北縣土城市○○街7 號前，見甲○○所有之車牌
    號碼為BCY-579 號重型機車放置於該處無人看管，遂基於毀
    損之犯意，持前開可供兇器使用之螺絲起子破壞甲○○所有
    之前開BCY-579 號機車電門，使甲○○所有之上開機車電門
    喪失效用，足生損害於甲○○本人，隨後再竊取該機車得手
    逃逸。嗣丙○○於95年8 月10日晚上11時50分許，在臺北縣
    板橋市○○路○ 段311 號前，經警盤查查獲其持有安非他命
    吸食器（涉犯違反毒品危害防制條例罪案件另行偵辦），並
    經警扣得丙○○所有供犯上開竊盜罪與毀損罪所用之上揭T
    字型螺絲起子1 支，而查悉上情。
三、案經乙○○、甲○○訴由臺北縣政府警察局海山分局報請臺
    灣板橋地方法院檢察署檢察官偵查起訴。
    理  由
一、上開事實欄第一段、第二段所述之竊盜、毀損等事實，業據
    被告迭於警詢、偵查中、本院調查、審理中坦承不諱（偵查
    卷第7 頁至第12頁；第54頁至第55頁；本院卷第27頁、第43
    頁至第46頁），並有下列證據可資證明。
1、告訴人乙○○、甲○○於警詢中之指訴（偵查卷第13頁至第
   16頁）。
2、被告丙○○所有供犯上開竊盜罪、毀損罪所用之上揭T 字型
   螺絲起子1 支扣案可稽。
3、臺北縣政府警察局海山分局扣押物品目錄表、贓物認領保管
   單2 紙、照片9 張、國道公路警察局車輛協尋或電腦輸入單1
   紙、車輛竊盜車牌失竊資料個別查詢報表─查詢車輛認可資
   料2 紙、車輛車牌失竊作業─查獲車牌認可資料1 紙、車輛
   竊盜車牌失竊資料個別查詢報表─查詢車牌認可資料1 紙、
   臺北縣政府警察局車輛失竊電腦輸入單1 紙、臺政府警察局
   車輛車牌失竊作業─查獲認可資料1 紙等各在卷足憑。
4、本件事證明確，被告上開竊盜、毀損等事證明確，其犯行應
   堪認定。
二、按T 字型螺絲起子在客觀上足以對人之生命、身體、安全構
    成威脅，顯然可供兇器使用，自為兇器之一種。被告持前開
    T 字型螺絲起子犯事實欄第一段所述之乙○○所有之車牌號
    碼為GP-7315 號自用小客車一輛部分，係犯刑法第321 條第
    1 項第3 款之攜帶兇器竊盜罪。又被告持前開T 字型螺絲起
    子破壞並毀損如事實欄第二段所述之甲○○所有前開BCY-57
    9 號機車電門，並予以竊取該機車部分，係犯刑法第321 條
    第1 項第3 款之攜帶兇器竊盜罪與同法第354條之毀損罪。
    按連續犯在本質上原屬數罪，於連續犯之規定廢除後，對於
    先前實務上以連續犯予以處理之案件，應視具體個案，除對
    於合乎接續犯或包括的一罪之情形，認其構成單一之犯罪外
    ，應認係數罪併罰（最高法院95年度臺上字第4112號判決參
    照）。本件被告先後2 次竊盜犯行，時間分別為95年8 月
    8 日、同年8 月9 日，相隔1 日之期間，且係在不同地點、
    竊取不同人所有之財物，是此2 次竊盜行為具有相當之獨立
    性，在社會評價上得將之分別評斷為2 個行為，自與接續犯
    之一行為要件有間，揆諸前開說明，本件被告所犯上開三罪
    ，自應依數罪規定，併合處罰。查被告有如事實欄第一段所
    載之論罪科刑、執行紀錄，有臺灣高等法院被告前案紀錄表
    可按，被告於受有期徒刑之執行完畢後，5 年以內故意再犯
    本件有期徒刑以上之上開三罪，均為累犯，應分別依刑法第
    47條第1 項之規定，加重其刑。爰審酌被告係因欠缺交通工
    具致犯本件竊盜罪，攜帶兇器T 字型螺絲起子竊取他人自用
    小客車與機車，竊取他人財物之次數、價值，及犯後坦承犯
    行之態度等一切情狀，分別量處如主文所示之刑，並定其應
    執行之刑，以示懲儆。
三、扣案之T 字型螺絲起子1 支，係被告所有供各該竊盜與毀損
    犯罪所用之物，業據其供承在卷，爰依刑法第38條第1 項第
    2 款之規定，宣告沒收之。
據上論斷，應依刑事訴訟法第273條之1第1項、第299條第1項前
段，刑法第321 條第1 項第3 款、第354 條、第47條第1 項、第
51條第5 款、第9 款、第10款、第38條第1 項第2 款、刑法施行
法第1 條之1 ，判決如主文。
本案經檢察官張誌洋到庭執行職務。
中　　華　　民　　國　　96　　年　　3　　月　　30 　　日
                  刑事第五庭    法　官 陳坤地
上列正本證明與原本無異。
如不服本判決，並應於送達後十日內向本院提出上訴狀。
                                書記官 林壯隆
中　　華　　民　　國　　96　　年　　4 　　月　　3 　　日
附錄本案論罪科刑法條全文：
中華民國刑法第321條
犯竊盜罪而有左列情形之一者，處6 月以上、5 年以下有期徒刑
：
一  於夜間侵入住宅或有人居住之建築物、船艦或隱匿其內而犯
之者。
二  毀越門扇、牆垣或其他安全設備而犯之者。
三  攜帶兇器而犯之者。
四  結夥三人以上而犯之者。
五  乘火災、水災或其他災害之際而犯之者。
六  在車站或埠頭而犯之者。
前項之未遂犯罰之。
 中華民國刑法第354條
 （毀損器物罪）
 毀棄、損壞前二條以外之他人之物或致令不堪用，足以生損害於
 公眾或他人者，處2年以下有期徒刑、拘役或5百元以下罰金。
